---
title: "Titanic competition: gerar csv limpos"
author: "Fernando Náufel"
date: now
date-format: "DD/MM/YYYY HH:mm"
lang: pt

#bibliography: bibliography.bib
#csl: universidade-do-porto-faculdade-de-engenharia-chicago-pt-crono.csl

format:
  html:
    toc: true  
    toc-depth: 3
    number-depth: 3
    theme: 
      - journal
      - _custom.scss
    link-external-icon: true
    link-external-newwindow: true
    link-external-filter: ^(?:http:|https:)\/\/fnaufel\.github\.io
    df-print: paged
---

{{< include _math.qmd >}}


# Objetivos

* Ler arquivos csv.

* Limpar nomes.

* Gravar novos arquivos csv.

::: {.callout-important}

## Importante

* EDA é feita [em outro arquivo](./10-eda.html).

* Aqui, não é feita qualquer *feature engineering* (nem mesmo transformação de *strings* em fatores). A idéia é que os modelos devem se encarregar disso, cada um de acordo com suas necessidades.

:::


# Setup

```{r setup}
source('_setup.R')
```


# Só treino

## Leitura

```{r}
df_treino <- read_csv(
  'dados/train.csv'
)
```

```{r}
df_treino %>% glimpse()
```


## Limpar nomes

```{r}
df_treino <- df_treino %>% 
  clean_names() %>% 
  rename(
    id = passenger_id,
    par_ch = parch
  )
```

```{r}
df_treino %>% glimpse()
```


## Sumário

```{r}
df_treino %>% dfSummary() %>% print(method = 'render')
```


## Gravar

```{r}
df_treino %>% 
  write_csv(
    'dados/train_limpo.csv'
  )
```


# Só teste

## Leitura

```{r}
df_teste <- read_csv(
  'dados/test.csv'
)
```

```{r}
df_teste %>% glimpse()
```


## Limpar nomes

```{r}
df_teste <- df_teste %>% 
  clean_names() %>% 
  rename(
    id = passenger_id,
    par_ch = parch
  )
```

```{r}
df_teste %>% glimpse()
```


## Sumário

```{r}
df_teste %>% dfSummary() %>% print(method = 'render')
```


## Gravar

```{r}
df_teste %>% 
  write_csv(
    'dados/test_limpo.csv'
  )
```


# Teste e treino em um dó df

## *Bind*

```{r}
df_tudo <- df_teste %>% 
  mutate(survived = NA) %>% 
  bind_rows(df_treino)
```


## Sumário

```{r}
df_tudo %>% dfSummary() %>% print(method = 'render')
```


## Gravar

```{r}
df_tudo %>% 
  write_csv(
    'dados/both_limpo.csv'
  )
```

