---
title: "Titanic competition: EDA (só df de treino)"
author: "Fernando Náufel"
date: now
date-format: "DD/MM/YYYY HH:mm"
lang: pt

#bibliography: bibliography.bib
#csl: universidade-do-porto-faculdade-de-engenharia-chicago-pt-crono.csl

format:
  html:
    toc: true  
    toc-depth: 3
    number-depth: 3
    theme: 
      - journal
      - _custom.scss
    link-external-icon: true
    link-external-newwindow: true
    link-external-filter: ^(?:http:|https:)\/\/fnaufel\.github\.io
    df-print: paged
---

{{< include _math.qmd >}}


# Setup

```{r setup}
source('_setup.R')
```


# Leitura

```{r}
df <- read_csv(
  'dados/train_limpo.csv'
)
```

```{r}
df %>% glimpse()
```

## Converter `survived` para booleano

```{r}
df <- df %>% 
  mutate(
    survived = case_when(
      survived == 0 ~ FALSE,
      survived == 1 ~ TRUE
    )
  )
```

```{r}
df$survived %>% str()
```


## Converter `pclass` para fator ordenado

```{r}
df <- df %>% 
  mutate(
    pclass =  fct_rev(ordered(pclass))
  )
```

```{r}
df$pclass %>% str()
```


## Converter `sex` para fator

```{r}
df <- df %>% 
  mutate(
    sex = as_factor(sex) %>% 
      fct_relabel(
        ~case_when(
          . == 'male' ~ 'M',
          . == 'female' ~ 'F',
        )
      )
  )
```

```{r}
df$sex %>% str()
```


## Converter `embarked` para fator

```{r}
df <- df %>% 
  mutate(
    embarked = as_factor(embarked)
  )
```

```{r}
df$embarked %>% str()
```


## Sumário

```{r}
df %>% dfSummary() %>% print(method = 'render')
```


# Porto de embarque faltante (só 2)

* Imputar S? (Mais comum)

```{r}
df <- df %>% 
  mutate(
    embarked = case_when(
      is.na(embarked) ~ 'S',
      TRUE ~ embarked
    )
  )
```

```{r}
df %>% count(embarked)
```


# Cabines faltantes (77%!)

Ignorar coluna.


## O que significa a letra da cabine? 

Convés?

Mas ignorar a coluna.

```{r}
df <- df %>% 
  select(-cabin)
```


# Pessoas com o mesmo bilhete ou mesma cabine

Estavam viajando juntas?

Eram da mesma família?

Quantos bilhetes no total? (Não existem NA.)

```{r}
df %>% 
  pull(ticket) %>% 
  length()
```

Quantos bilhetes diferentes?

```{r}
df$ticket %>% 
  n_distinct()
```

Quantos bilhetes com mais de uma pessoa?

```{r}
df %>% 
  count(ticket, sort = TRUE) %>% 
  filter(n > 1)
```

::: {.callout-note}

## Bilhetes trazem que informação?

Posso usar o bilhete para saber quantas pessoas viajavam juntas (com o mesmo bilhete). Mas aí teria que verificar o conjunto de teste também.

Também posso não transformar em fator e analisar a semelhança dos bilhetes como *strings*. Mas aí teria que codificar os bilhetes, pois *strings* se tornam factors.

Por enquanto, não fazer nada. Deixar os bilhetes como estão.

:::


# Idades faltantes (20%)

Da documentação:

> Age is fractional if less than 1. If the age is estimated, is it in the form of xx.5
  
Estimar se adulto ou criança usando nome, sobrenome, título, passagem?

```{r}
df %>% 
  filter(is.na(age)) %>% 
  select(name, sib_sp, par_ch, sex, pclass, fare) %>% 
  arrange(name)
```


# Criar colunas `family` e `title`

```{r}
df_nomes <- df %>% 
  select(id, name) %>% 
  separate_wider_delim(
    name, 
    regex(',[ ]*'), 
    names = c('family', 'rest')
  ) %>% 
  separate_wider_delim(
    rest,
    '.',
    names = c('title', 'name'),
    too_many = 'merge'
  ) %>% 
  arrange(family)
```

```{r}
df_nomes 
```

```{r}
df_nomes %>% 
  count(title, sort = TRUE)
```

Jonkheer (female equivalent: jonkvrouw; French: Écuyer; English: Squire) is an honorific in the Low Countries denoting the lowest rank within the nobility.

```{r}
df_nomes %>% 
  count(family, sort = TRUE)
```

::: {.callout-note}

## Atenção

Pessoas que não têm parentes no conjunto de treino podem ter parentes no conjunto de teste!

Talvez seja melhor confiar nas colunas `par_ch` e `sib_sp`?

:::

```{r}
df_nomes %>% 
  count(name, sort = TRUE)
```

O que significam os nomes em parênteses?

```{r}
df %>% 
  filter(
    str_detect(name, '[)(]')
  ) %>% 
  select(name) %>% 
  arrange(name)
```

Juntar com df:

```{r}
df_familias <- df %>% 
  select(-name) %>% 
  left_join(
    df_nomes,
    by = 'id'
  )
```


# Imputar idades faltantes

Quais são os títulos das pessoas sem idade?

```{r}
df_familias %>% 
  filter(is.na(age)) %>% 
  count(title, sort = TRUE)
```

* Mrs é adulto.

* Master é criança.

* Mr é adulto.
  
Conferir se esta heurística funciona para quem tem idade:

```{r}
df_com_idade <- df_familias %>% 
  filter(!is.na(age))
```

```{r}
df_com_idade %>% 
  mutate(
    ok = case_when(
      title == 'Mrs' ~ age >= 14,
      title == 'Mr' ~ age >= 14,
      title == 'Miss' ~ age < 14,
      title == 'Dr' ~ age >= 14,
      TRUE ~ NA
    )
  ) %>% 
  filter(!ok) %>% 
  select(title, age)
```

Visualizando:

```{r}
bins = seq(0, 80, 5)
breaks = seq(0, 80, 10)

df_com_idade %>% 
  filter(title %in% c('Master', 'Miss', 'Mlle', 'Mr', 'Mrs', 'Ms')) %>% 
  ggplot(aes(x = age)) +
    geom_histogram(breaks = bins) +
    scale_x_continuous(breaks = breaks) +
    facet_wrap(~title) +
    labs(
      y = NULL
    )
```

A heurística funciona para Master.

Funciona para Mr. (com 3 erros):

```{r}
df_com_idade %>% 
  filter(title == 'Mr' & age < 15) %>% 
  select(title, name, family, age)
```

Funciona para Mrs. (com 1 erro):

```{r}
df_com_idade %>% 
  filter(title == 'Mrs' & age < 15) %>% 
  select(title, name, family, age)
```

Para Miss, a idade é imprevisível. Muitas solteironas?

Sem idade:

```{r}
df_sem_idade <- 
  df_familias %>% 
  filter(is.na(age))
```

```{r}
df_sem_idade %>% 
  count(title, sort = TRUE)
```


# Tentar prever idade das Miss a partir da classe e de `par_ch`

Só misses com idade:

```{r}
df_misses_com_idade <- 
  df_com_idade %>% 
  filter(title == 'Miss')
```

Split:

```{r}
misses_split <- df_misses_com_idade %>% 
  initial_split(strata = age)
treino <- training(misses_split)
teste <- testing(misses_split)
```

Regressão:

```{r}
lm_modelo <- 
  linear_reg() %>% 
  set_engine('lm')
```

```{r}
lm_receita <- recipe(
  age ~ pclass + par_ch,
  treino
) %>% 
  step_dummy(pclass)

lm_wflow <- 
  workflow() %>% 
  add_model(lm_modelo) %>% 
  add_recipe(lm_receita)

lm_wflow
```

```{r}
modelo_lm_fit <- lm_wflow %>% fit(treino)
```

```{r}
modelo_lm_fit %>% tidy()
```

```{r}
final_lm <- last_fit(lm_wflow, misses_split)
```

```{r}
collect_metrics(final_lm)
```

Retreinar o modelo com tudo:

```{r}
lm_wflow %>% 
  update_model(lm_modelo)
```

```{r}
lm_wflow_fit <- lm_wflow %>% fit(df_misses_com_idade)
```

```{r}
lm_wflow_fit %>% tidy()
```

Visualizar previsões para o próprio conjunto de treino:

```{r}
augment(lm_wflow_fit, df_misses_com_idade) %>% 
  ggplot() +
    geom_point(
      aes(age, .pred)
    ) +
    geom_abline(color = 'green') +
    coord_fixed()
```

Horrível.

Recolher Misses sem idade:

```{r}
df_misses_sem_idade <- 
  df_sem_idade %>% 
  filter(title == 'Miss') %>% 
  select(-c(survived, sex, title))
```

Prever idade delas:

```{r}
df_idades_estimadas <- lm_wflow_fit %>% 
  predict(df_misses_sem_idade) %>% 
  bind_cols(df_misses_sem_idade) %>% 
  mutate(age = round(.pred, 0), .keep = 'unused')
```

```{r}
df_idades_estimadas
```

Fazer função para preencher idades faltantes:

```{r}
imputar_idade <- function(
    df,         # Data frame completo
    modelo
) {
  
  sem_idade <- df %>% 
    filter(is.na(age))
  
  misses <- sem_idade %>% 
    filter(title == 'Miss')
  
  outros <- sem_idade %>% 
    filter(title != 'Miss')
  
  outros <- outros %>% 
    mutate(
      age = case_when(
        title == 'Mrs' ~ 35,
        title == 'Master' ~ 5,
        title == 'Mr' ~ 30,
        TRUE ~ 30
      )
    )
  
  misses <- misses %>% 
    mutate(
      age = predict(modelo, misses) %>% pull(.pred) %>% round(0)
    )
  
  df %>% 
    filter(!is.na(age)) %>%      # os que já tinham idade 
    bind_rows(outros, misses)    # imputados
  
}
```

Go:

```{r}
df_idades_imputadas <- 
  imputar_idade(df_familias, lm_wflow_fit)
```

```{r}
df_idades_imputadas %>% dfSummary() %>% print(method = 'render')
```

